最高法院刑事裁定　　　　　　　　　 111年度台抗字第1225號
再 抗告 人　陳彥傑



上列再抗告人因加重詐欺等罪定應執行刑案件，不服臺灣高等法
院花蓮分院中華民國111年8月3日駁回其抗告之裁定（111年度抗
字第57號），提起再抗告，本院裁定如下：
    主  文
再抗告駁回。
    理  由
一、按裁判確定前犯數罪者，併合處罰之。又數罪併罰，分別宣
    告其罪之刑，其宣告多數有期徒刑者，於各刑中之最長期以
    上，各刑合併之刑期以下，定其應執行之刑期，但不得逾30
    年，刑法第50條第1項前段及第51條第5款分別定有明文。又
    執行刑之酌定，係事實審法院裁量之職權，倘其所定執行刑
    ，並未違背刑法第51條各款規定所定之方法或範圍及刑事訴
    訟法第370 條所規定之不利益變更禁止原則（即法律之外部
    性界限），亦無明顯違背公平、比例原則或整體法律秩序之
    理念（即法律之內部性界限）者，即不得任意指為違法或不
    當。
二、原裁定略以：本件第一審即臺灣花蓮地方法院（下稱花蓮地
    院）以再抗告人陳彥傑所犯如第一審裁定附表（下稱附表）
    編號1至7所示合計7 罪，先後經臺灣臺北地方法院、臺灣高
    等法院、花蓮地院判處如附表編號1至7所示之有期徒刑確定
    ，且上開各罪合於前揭定應執行刑之規定，經再抗告人請求
    檢察官聲請，就得易科罰金之罪（按即附表編號1 ，應為有
    期徒刑2月，第一審裁定誤載為2年，應予更正），以及不得
    易科罰金與不得易服社會勞動之罪（附表編號2至7），合併
    定其應執行之有期徒刑。審酌再抗告人所犯附表編號1至7所
    示7 罪，宣告刑之最長期為有期徒刑1年6月、危害社會秩序
    之程度、所犯多為詐欺等侵害個人財產法益之罪、犯罪時間
    集中於民國107 年間，且犯罪態樣相似性較高，以及前經定
    應執行刑之情形，而予以寬減，合併定應執行有期徒刑3年5
    月，核無濫用裁量權限，亦符合比例原則、公平正義原則、
    法律秩序理念及法律規範目的。抗告意旨徒以與其他類似案
    件相較，第一審所定應執行刑偏重為由，指稱第一審裁定不
    當，難認有據。再抗告人係對第一審適法裁量權之行使，任
    意指摘，其抗告為無理由，應予駁回等旨。經核於法尚無違
    誤。
三、再抗告意旨略謂：第一審所定應執行刑，較其他相類案件為
    重，請從輕更定應執行刑云云。核係就原裁定詳為說明之事
    項，以及原審裁量職權之適法行使，漫指原裁定違法、不當
    。依上開說明，本件再抗告為無理由，應予駁回。
據上論結，應依刑事訴訟法第412 條，裁定如主文。
中    華    民    國   111    年    10    月    6     日
                  刑事第五庭審判長法  官  李  錦  樑  
                                  法  官  蘇  素  娥  
                                  法  官  錢  建  榮  
                                  法  官  林  婷  立  
                                  法  官  周  政  達  
本件正本證明與原本無異
                                  書記官
中    華    民    國   111    年    10    月    12    日